# 销售返利怎么核算？

提问人：沉默羔羊 时间：2014-03-09 09:28:22
那对于年底那种应该支付的返利，尚未开票的怎么核算呢？先预提？

回答人：chenyiwei
根据权责发生制原则，如果能够合理估计与已确认的销售收入相对应的返利金额的，则应当预提。